# [twol] passives after vowels
^ye<v><tv><pass><past><p3><sg>$
^çiğne<v><tv><pass><past><p3><sg>$
^iste<v><tv><pass><past><p3><sg>$
^koru<v><tv><pass><past><p3><sg>$
^oyna<v><tv><pass><past><p3><sg>$
^boya<v><tv><pass><past><p3><sg>$
^yaşa<v><tv><pass><past><p3><sg>$
^oku<v><tv><pass><past><p3><sg>$
^yıka<v><tv><pass><past><p3><sg>$
# [twol] passives after l without interceding vowel
^kal<v><tv><pass><past><p3><sg>$
^çal<v><tv><pass><past><p3><sg>$
^al<v><tv><pass><past><p3><sg>$
^sil<v><tv><pass><past><p3><sg>$
# [twol] passives after l with interceding vowel
^başla<v><tv><pass><past><p3><sg>$
^söyle<v><tv><pass><past><p3><sg>$
^hazırla<v><tv><pass><past><p3><sg>$
^sula<v><tv><pass><past><p3><sg>$
# [twol] passives after consonants
^sor<v><tv><pass><past><p3><sg>$
^beğen<v><tv><pass><past><p3><sg>$
^çevir<v><tv><pass><past><p3><sg>$
^kullan<v><tv><pass><past><p3><sg>$
